臺灣基隆地方法院民事判決　　　　　　　100年度訴字第169號
原　　　告　財團法人私立中華商業海事職業學校
法定代理人　鍾玉科
被　　　告　臺灣金聯資產管理股份有限公司
法定代理人　沈臨龍
訴訟代理人　陳永嚴
上列當事人間第三人異議之訴事件，本院判決如下：
    主  文
原告之訴駁回。
訴訟費用新臺幣玖仟玖佰壹拾元由原告負擔。
    事實及理由
一、原告起訴主張：本院99年度司執助字第179 號清償借款強制
    執行事件之標的即臺北縣萬里鄉（現改制為新北市○里區○
    ○○段539地號土地，面積995.25㎡，權利範圍1/2之土地實
    為原告之校地（原為33之3地號分割自33地號，34之8地號由
    34地號分割，於83年合併為539 地號，下稱系爭土地），爰
    依強制執行法第15條規定，提起第三人異議之訴。
二、被告答辯請求駁回原告之訴。
三、按原告之訴，依其所訴之事實，在法律上顯無理由者，法院
    得不經言詞辯論，逕以判決駁回之，民事訴訟法第249條第2
    項定有明文。次按第三人就執行標的物有足以排除強制執行
    之權利者，得於強制執行程序終結前，向執行法院對債權人
    提起異議之訴，強制執行法第15條前段亦定有明文。經查，
    原告主張遭本院民事執行處以99年度司執助字第179 號強制
    執行事件查封之系爭土地為其所有，未據其提出證據以實其
    說，且系爭土地之強制執行業經本院於民國99年10月29日以
    99年度司執助字第179 號裁定駁回債權人即本件被告臺灣金
    聯資產管理股份有限公司之聲請，並於99年12月6 日以基院
    義99司執助清字第179 號發文囑託新北市汐止地政事務所塗
    銷查封登記，業據新北市汐止地政事務所於99年12月9 日以
    北縣汐地登字第0990018960號函覆已辦峻塗銷登記，此有本
    院調閱本院民事執行處99司執助字第179 號案卷可稽，是以
    本院民事執行處99年度司執助字第179 號就系爭土地之強制
    執行程序業已終結。上揭強制執行程序既已終結，原告竟對
    已終結之執行程序提起第三人異議之訴，法律上顯無理由，
    應予駁回。
四、基於前述，原告之訴，依其所訴之事實，在法律上顯無理由
    者，法院得不經言詞辯論，逕以判決駁回之，
五、結論：原告之訴為顯無理由，依民事訴訟法第249條第2項、
    第79條第1項、87條第1項，判決如主文。
中    華    民    國    100    年    8    月    5     日
                  民事庭法  官  林淑鳳
以上正本係照原本作成。
對於本件判決如有不服，應於收受送達後20日內向本院提出上訴
書狀，敘述上訴之理由，上訴於臺灣高等法院，並按他造當事人
之人數附具繕本。如委任律師提起上訴者，應一併繳納上訴審裁
判費。
中    華    民    國    100    年    8    月    5     日
                        書記官  王鵬勝